臺灣彰化地方法院刑事判決　　　　　　　　　　　　　九十三年度易字第八二八號
　　公　訴　人　臺灣彰化地方法院檢察署檢察官
　　被　　　告　己○○
右列被告因竊盜等案件，經檢察官提起公訴（九十三年度偵字第四八八一號），本院
逕以簡式審判程序判決如左：
    主      文
己○○共同連續意圖為自己不法之所有，以恐嚇使人將本人之物交付，處有期徒刑壹
年捌月。
扣案之扳手貳支、行動電話ＳＩＭ卡壹張均沒收。
    事實及理由
一、犯罪事實：
（一）被告己○○因缺錢花用，竟意圖為自己不法之所有，且基於概括之犯意，先後
      於附表所示之時、地，獨自一人以附表所示之犯罪手法，竊取如附表所示被害
      人之財物得手。被告己○○隨後將竊得之汽油一桶，及車號９Ｖ─２４１１號
      自用小客車留供自己駕車使用，復將竊得之電動鑽子二支持至彰化縣秀水鄉之
      某不知名處所，賣得新臺幣（下同）一千元，另以後述方式，恐嚇附表編號四
      至六之被害車主匯款贖車，所得款項則供己花用。
（二）被告己○○於九十三年六月中旬，向不知情之吳毅杰借得郵局存摺（帳號00
      000000000000號）一本，另與友人陳新明均意圖為自己不法所有
      ，且共同基於概括犯意之聯絡，先由陳新明查看附表編號四至六所示被害人留
      置於車內之行動電話，依被害人行動電話內建檔儲存之通訊錄電話號碼，循線
      聯絡被害人之朋友，再透過被害人之朋友取得被害人之聯絡電話，復由被告己○○或陳明新使用0000000000門號（該門號係由被告己○○以不詳
      方式取得），在附表所示之時間打電話向被害人恫稱：須將贖款匯至指定之郵
      局帳戶（即前述吳毅杰之帳戶）內，否則無法取回車輛等語，致被害人甲○○
      、王添定、乙○○心生畏懼，均依指示前往匯款，事後由被告己○○持提款卡
      自該帳戶領取贖款，每次恐嚇取財得逞後，陳新明均可分得八千元作為報酬。
      嗣警方於九十三年六月二十九日晚間十一時三十分許，在彰化縣秀水鄉○○村
      ○○路文化街口循線逮捕己○○到案，並扣得其所有供竊盜使用之Ｔ型扳手二
      支、電話號碼0000000000號之ＳＩＭ卡一張、吳毅杰申辦之郵局存
      摺一本及提款卡一張等物。
二、被告己○○於準備程序中，就右揭犯罪事實為有罪之陳述，且所犯係死刑、無期
    徒刑、最輕本刑為三年以上有期徒刑以外之罪，經本院合議庭依刑事訴訟法第二
    百七十三條之一第一項之規定，裁定由法官一人獨任進行簡式審判程序。
三、本案證據：
   （一）共犯陳明新之警詢、偵訊筆錄。
   （二）證人吳毅杰之警詢筆錄。
   （三）證人即被害人丙○○、丁○○、戊○○、甲○○、乙○○之警詢及偵訊筆
         錄。
   （四）證人即被害人王添定之員工庚○○之警詢及偵訊筆錄。
   （五）扣案之Ｔ型扳手二支、郵局存摺簿一本及金融卡一張、門號000000
         0000之ＳＩＭ卡一張。
   （六）車輛竊盜資料個別查詢報告表四張。
四、扣案之扳手二支，係被告己○○所有供犯罪使用之物，業據其陳明在卷，而扣案
    之ＳＩＭ卡一張，則係被告己○○交給共犯陳明新聯絡被害車主使用，亦據共犯
    陳明新供述無訛，則上述扳手及ＳＩＭ卡均足認係被告己○○所有供其犯罪使用
    之物，爰依法沒收之。至扣案之郵局帳戶一本及提款卡一張，屬於不知情之吳毅
    杰所有之物，爰不予宣告沒收。
五、起訴書雖記載陳明新係於不知情之情形下協助被告己○○找到被害人甲○○、王
    添定及乙○○之聯絡電話，且係由被告己○○獨自一人撥打恐嚇電話，惟查：陳
    明新非但於警詢時坦承打電話叫被害人匯入款項而參與擄車勒贖，其於偵訊亦明
    確供稱：「（問：你在打電話給車主時是否知道他在擄車勒贖？）第一次鹿港那
    一台是他（指被告己○○）講的，領錢是我與他一起去領的，他分給我八千元。
    第二次電話是我打的，他在旁邊講價錢是幾萬元，且說對方如果不匯的話，就將
    車子弄給他壞，匯入的帳戶是己○○拿給我，我將它在電話中報給車主的，是我
    們一起去領錢，他拿八千元給我。第三次是他去夜市偷牽，他打電話給我，我有
    去他家，當時他車子已經停好，電話是我打的，價錢也是己○○在旁邊講，他向
    我說這台車一定要跟車主說五萬元，後來車主也是匯三萬元，也是他與我一起去
    領的，他也是拿八千元給我」等語（見九十三年度偵字第四八八一號卷宗第二十
    二頁），且被害人乙○○於偵訊時亦證稱：「我有接到犯嫌電話，是由二個不同
    男子跟我交談」等語（見同上偵查卷宗第五十頁），核與張明新前揭供述相符。
    雖陳明新嗣後於偵查時翻異前詞，改稱：「我以行動電話顯示儲存在ＳＩＭ卡內
    車主友人之通訊電話，再向他詢問車主之聯絡電話，之後我喝令車主匯款三次，
    但是己○○對我提及該車主是他友人積欠款項未還，後來我知道他在擄車勒贖，
    就沒有再繼續打」云云，惟倘依陳明新所言誤以為只是幫忙討債，則其與車主討
    價還價過程中必然會知悉實情，而不可能一連三次幫忙聯絡被害車主，是其辯解
    難以採信，足信陳明新亦有參與恐嚇犯行。惟陳明新已據檢察官為不起訴處分，
    此部分似有應重行調查有無其他積極證據之必要，以維法紀，附此敘明。
六、應依刑事訴訟法第二百七十三條之一第一項、第二百九十九條第一項前段、第三
    百十條之二、第四百五十四條第一項，刑法第二十八條、第五十六條、第三百二
    十一條第一項第三款、第三百四十六條第一項、第五十五條，罰金罰鍰提高標準
    條例第一條前段，判決如主文。
七、如不服本判決，應於判決送達後十日內，向本院提出上訴狀（須附繕本），上訴
    於台灣高等法院台中分院。
中      華      民      國    九十三    年      九      月    二十二    日
                              台灣彰化地方法院刑事第三庭
                                          法      官  黃  玉  齡
右正本證明與原本無異。
如不服本判決，應於判決送達後十日內向本院提出上訴狀( 須附繕本 )。
                                          法院書記官  林  怡  吟
中      華      民      國    九十三    年      九      月    二十二    日
附錄本案論罪科刑法條全文：
中華民國刑法第三百二十一條
犯竊盜罪而有左列情形之一者，處六月以上、五年以下有期徒刑：
一  於夜間侵入住宅或有人居住之建築物、船艦或隱匿其內而犯之者。
二  毀越門扇、牆垣或其他安全設備而犯之者。
三  攜帶兇器而犯之者。
四  結夥三人以上而犯之者。
五  乘火災、水災或其他災害之際而犯之者。
六  在車站或埠頭而犯之者。
前項之未遂犯罰之。
中華民國刑法第三百四十六條
意圖為自己或第三人不法之所有，以恐嚇使人將本人或第三人之物交付者
，處六月以上五年以下有期徒刑，得併科一千元以下罰金。
以前項方法得財產上不法之利益，或使第三人得之者，亦同。
前二項之未遂犯罰之。
附表
┌──┬────────┬────────┬────┬──────────┬──────┐
│編號│犯  罪  時  間  │犯  罪  地  點  │被 害 人│   犯  罪  方  式   │ 竊得財物   │
├──┼────────┼────────┼────┼──────────┼──────┤
│ 一 │九十三年五月底某│彰化縣溪湖鎮二溪│丙○○  │被告己○○獨自趁工地│九五無鉛汽油│
│    │日              │路溪湖橋之工地  │        │無人注意之際，徒手將│十公升一桶。│
│    │                │                │        │汽油一桶帶走。      │            │
├──┼────────┼────────┼────┼──────────┼──────┤
│ 二 │九十三年六月二日│彰化縣秀水鄉安東│丁○○  │被告己○○獨自趁小貨│電動鑽子二支│
│    │上午某時        │村秀水國小大門口│        │車車主不在之機會，徒│（每支市價約│
│    │                │附近所停放之車號│        │手掀開覆蓋於電動鑽子│一萬五千元）│
│    │                │ＱＩ─七五八二號│        │上之海棉，而將車上之│            │
│    │                │自用小貨車上    │        │電動鑽子帶走。      │            │
├──┼────────┼────────┼────┼──────────┼──────┤
│ 三 │九十三年六月十三│彰化縣鹿港鎮中山│戊○○  │被告己○○獨自以其所│車號９Ｖ─２│
│    │日十七時許      │路五九六號前    │        │有客觀上具危險性之Ｔ│４１１號自用│
│    │                │                │        │型扳手（已扣案），打│小客車（警方│
│    │                │                │        │開車門並將汽車駛離，│已尋獲）    │
│    │                │                │        │而竊盜得手。        │            │
├──┼────────┼────────┼────┼──────────┼──────┤
│ 四 │竊盜時間：      │彰化縣鹿港鎮工業│邱   瑩 │被告己○○獨自以右述│車號Ｊ２─６│
│    │九十三年六月二十│西五路某處（竊盜│        │方式竊取自用小客車一│５９９號自用│
│    │二日十五時許    │地點）          │        │部，再由被告己○○或│小客車一部（│
│    │                │                │        │陳明新打電話要求被害│警方已尋獲）│
│    │恐嚇時間：      │                │        │人匯款二萬元至吳毅杰│            │
│    │九十三年六月二十│                │        │之郵局帳戶內，被害人│            │
│    │二日十七時五十五│                │        │即依指示於同日匯出二│            │
│    │分              │                │        │萬元，嗣陳明新分得八│            │
│    │                │                │        │千元，餘歸被告己○○│            │
│    │                │                │        │取得。              │            │
├──┼────────┼────────┼────┼──────────┼──────┤
│ 五 │竊盜時間：      │彰化縣彰化市辭修│王添定（│被告己○○以右述方式│車號Ｋ６─０│
│    │九十三年六月二十│路後站停車場（竊│起訴書誤│竊取自用小客車一部，│０２５號自用│
│    │四日十五時許    │盜地點）        │載為蔡諺│再由被告己○○或陳明│小客車一部（│
│    │                │                │菱）    │新打電話要求被害人匯│被害人依被告│
│    │恐嚇時間：      │                │        │款三萬元至吳毅杰之郵│己○○指示自│
│    │九十三年六月二十│                │        │局帳戶內，經被害人匯│行尋獲）    │
│    │四日十六時五十一│                │        │款後，陳新明分得八千│            │
│    │分起，至翌日十三│                │        │元，餘歸被告己○○取│            │
│    │時止期間內某時（│                │        │得。                │            │
│    │即車輛失竊後至尋│                │        │                    │            │
│    │獲前此段期間內某│                │        │                    │            │
│    │時）            │                │        │                    │            │
├──┼────────┼────────┼────┼──────────┼──────┤
│ 六 │竊盜時間：      │彰化縣員林鎮莒光│乙○○  │被告己○○以右述方式│車號Ｆ９─８│
│    │九十三年六月二十│路某處（竊盜地點│        │竊取自用小客車一部，│７９８號自用│
│    │五日二十二時許  │）              │        │再由被告己○○或陳明│小客車一部（│
│    │                │                │        │新打電話要求被害人匯│被害人依被告│
│    │恐嚇時間：      │                │        │款三萬元至吳毅杰之郵│己○○指示自│
│    │九十三年六月二十│                │        │局帳戶內，經被害人匯│行尋獲）    │
│    │五日二十二時起，│                │        │款後，陳新明分得八千│            │
│    │至同月二十八日二│                │        │元，餘歸被告己○○取│            │
│    │十四時止期間內某│                │        │得。                │            │
│    │時（即車輛失竊後│                │        │                    │            │
│    │至尋獲前此段期間│                │        │                    │            │
│    │內某時）        │                │        │                    │            │
└──┴────────┴────────┴────┴──────────┴──────┘
